【裁判字號】    90,上易,24
【裁判日期】    900409
【裁判案由】    傷害
【裁判全文】
臺灣高等法院花蓮分院刑事判決                        九十年度上易字第二四號
    上訴人即
    被      告  戊○○
右上訴人因傷害案件，不服臺灣臺東地方法院八十九年度易字第二八四號，中華民國
八十九年十一月二十一日第一審判決（起訴案號：臺灣臺東地方法院檢察署八十八年
度偵字第一九八七號、八十八年度偵字第二九八七號）提起上訴，本院判決如左：
    主  文
上訴駁回。
    事實及理由
一、本案經本院審理結果，認第一審以上訴人即被告犯刑法第二百七十七條第一項之
    傷害罪，判處有期徒刑五月，並諭知易科罰金折算之標準為三百元折算一日，認
    事用法及量刑均無不當，應予維持，並引用第一審判決書記載之事實、證據及理
    由。
二、被告上訴意旨：伊當天雖然在場，但並不認識被害人，自無毆打被害人之理由，
    而且當天係其他人毆打被害人，被告完全沒有動手，甚至還被追打等語。
三、經查當天與被告一同前往現場之人中，其中甲○○陳稱「當天戊○○來向我借車
    ，表示要使用，我因為不放心，所以跟他說我要載他去，隨即我們就去找黃建豪
    ，黃建豪提議去大鳥村舊愛新歡卡拉ＯＫ、找乙○○、許位賓等五人，戊○○即
    邀約我們到金崙打人，隨即由我駕駛自用小貨車，... 我沒有毆打丁○○，有三
    人毆打，分別是戊○○、乙○○、丙○○，... （見偵查卷一九八七卷第三十六
    頁背面第十行以下）。黃建豪陳稱：「當天詹仲誠約我要到大鳥村卡拉ＯＫ店唱
    歌，..... 由我及甲○○、戊○○搭乘甲○○之小貨車，... 甲○○、戊○○先
    下車，我就將車停放在停車場，... 當天乙○○、許位賓、丙○○、甲○○出手
    毆打丁○○，..（見偵查卷一九八七卷第三十九頁背面第六行以下），經再次訊
    問，黃建豪陳稱：戊○○、乙○○、甲○○、丙○○動手（見偵查卷一九八七卷
    第一四四頁背面倒數第一行）。另丙○○陳稱：「... 我們便分乘二部車前往金
    崙，到達金崙後，我就和戊○○進入鄉村卡拉ＯＫ店，問有沒有小姐，丁○○就
    回答我們說沒有，我和戊○○便離開，到門口後，... 甲○○見丁○○便說就是
    他，然後乙○○便用拳頭先毆打丁○○，甲○○便前去小貨車拿鐵條，即用鐵條
    打丁○○一次，... 於毆打時，店內衝出許多人，我與戊○○便在店門口阻擋，
    打完後我們又分乘二部車離開。..... 之後乙○○告訴我，因甲○○及戊○○之
    前在鄉村卡拉ＯＫ店被人毆打（見偵查卷一九八七卷第四十三頁第五行以下），
    經檢察官再次訊問仍稱：甲○○持鐵條、乙○○、我及戊○○四人打，我是拿畚
    斗（見偵查卷一九八七卷第一三三頁背面倒數第二行以下）。許位賓亦陳稱：甲○○、乙○○、戊○○、丙○○四人動手（見偵查卷一九八七卷第一三四頁第三
    行）。另乙○○亦陳稱：是甲○○表示說要去理論，下了車他就打... 戊○○意
    思要前往理論....當時有我、甲○○、戊○○以及丙○○動手（見偵查卷一九八
    七卷第一０二頁背面第二行以下）。數人所為之陳述中，對於如何經由被告之邀
    約後，一同駕車前往案發現場，到達現場之後，又如何與被害人碰面，並由何人
    動手毆打被害人，其指述之情節大致相同，且與被害人之指述以及現場目擊證人
    柯秀英、在店外賣檳榔之朱秀英（見偵查卷一九八七卷第四十八頁）、店內客人
    王顯宗、杜秋國（見偵查卷一九八七卷第五十一頁以下）以及途經該處確遭搗毀
    車窗之李順德、楊志民所陳稱之情節（見偵查卷一九八七卷第五十五頁背面第五
    行以下）均相符合，被告否認之詞，未可採信。而本案既係因被告所引起，則原
    審量處被告較其他共犯較重之刑，亦稱允當。上訴人之上訴為無理由，應予駁回
    。
三、據上論結，應依刑事訴訟法第三百七十三條、第三百六十八條判決如主文。
本案經檢察官李土城到庭執行職務。
中      華      民      國    九  十    年      四      月      九      日
                                    審判長法  官    謝  志  揚
                                          法  官    莊  謙  崇
                                          法  官    賴  淳  良
右正本證明與原本無異。
本件不得上訴。
                                          書記官    邱  廣  譽
中      華      民      國    九  十    年      四      月      九      日


司法院資訊處製作；財團法人民間司法改革基金會備份。
